【裁判字號】    99,抗,93
【裁判日期】    991005
【裁判案由】    本票裁定強制執行
【裁判全文】
臺灣臺南地方法院民事裁定                99年度抗字第93號
抗  告  人  甲○○
相  對  人  乙○○
上列抗告人因與相對人間請求本票裁定強制執行事件，對於民國
99 年8月24日本院99年度司票字1408號裁定提起抗告，本院裁定
如下：
    主  文
抗告駁回。
抗告程序費用新臺幣壹仟元由抗告人負擔。
    理  由
一、按執票人向本票發票人行使追索權時，得聲請法院裁定後強
    制執行，票據法第123 條定有明文。又本票執票人依票據法
    第123 條規定，聲請法院裁定許可對發票人強制執行，係屬
    非訟事件，此項聲請之裁定及抗告法院之裁定，僅依非訟事
    件程序，以審查強制執行許可與否，並無確定實體上法律關
    係存否之效力，如發票人就票據債務之存否有爭執時，應由
    發票人提起確認之訴，以資解決，最高法院57年臺抗字第76
    號判例亦可資參酌。質言之，准許本票強制執行之裁定，屬
    非訟事件裁定，為裁定之法院僅就本票為形式上之審查，無
    從審酌屬於實體上法律關係之事由，並抗告法院就本票裁定
    強制執行事件，亦應僅就形式審查，不得審酌抗告人關於實
    體事項之抗辯事由。
二、本件抗告意旨略以：系爭本票係抗告人於高雄市三民區公所
    調解委員會以「詐欺方式」取得，抗告人曾於民國99年6月
    17日以存證信函通知相對人將系爭本票返還予抗告人，並宣
    告系爭本票作廢，相對人並未表示異議，系爭本票已失法律
    效力，是相對人執系爭本票聲請裁定強制執行，不應准許等
    語。
三、經查：本件相對人主張伊執有抗告人為發票人之如原裁定附
    表所示之本票一紙，詎於相對人屆期提示未獲付款，依票據
    法第123 條聲請裁定許可強制執行等情，業據相對人提出系
    爭本票1紙為證，並經本院核閱99年度司票字第1408號民事
    事件卷宗屬實。而依系爭本票之記載形式上觀察，其已具備
    本票有效要件，抗告意旨所稱系爭本票其係受相對人詐騙而
    簽立，並已作廢失效等情，縱使屬實，亦屬對系爭本票債務
    存否之實體上權利有所爭執，依上開判例意旨，本院即無審
    查之權限，應由抗告人另行起訴，以資解決。從而，本件抗
    告為無理由，應予駁回。
四、又依法應由關係人負擔費用者，法院裁定命關係人負擔時，
    應一併確定其數額、前項費用之負擔有相對人者，準用民事
    訴訟法有關訴訟費用之規定，非訟事件法第24條第1 項及同
    法第21條第2 項分別定有明文。本件抗告業經駁回在案，依
    上開法條規定，本院應確定非訟事件費用額。茲因抗告人提
    起本件抗告，除繳納抗告費新台幣（下同）1,000元外，未
    有其餘非訟費用之支出。是以，本件抗告人應負擔之非訟費
    用額確定為1,000元。
五、據上論結，本件抗告為無理由，依非訟事件法第46條、第21
    條第2項、第24條第1項，民事訴訟法第495 條之1第1項、第
    449條第1項、第78條，裁定如主文。
中    華    民    國    99    年    10    月    5     日
                  民事第一庭   法    官  李音儀
以上正本證明與原本無異。
本件不得再抗告。
中    華    民    國    99    年    10    月    5     日
                                書記官  莊淑雅

司法院資訊處製作；財團法人民間司法改革基金會備份。
